en: durum wheat semolina pasta
bg: паста от грис от твърда пшеница
de: Teigwaren aus Hartweizengrieß
fr: Pâtes alimentaires de semoule de blé dur, pâtes alimentaires de blé dur.
hr: tjestenina od durum pšenice
it: pasta di semola di grano duro
lt: kietyjų kviečių kruopmilčiai
nl: pasta uit durumtarwe
ro: griş integral de grâu dur
ru: мука из твердой пшеницы высшего сорта
sk: múka z tvrdej pšenice
sr: дурум пшенице гриз паста

en: pasta made from wheat flour
es: pasta hecha de harina de trigo
fr: pâtes faites de farine de blé
hr: tjestenina od pšeničnog brašna
it: pasta fatta con farina di grano
nl: pasta gemaakt van tarwebloem
pl: makaron pszenny
pt: massa feita de farinha de trigo

en: whole durum wheat semolina pasta
fr: pâtes alimentaires de blé dur complet
lv: rupja maluma cieto kivešu pilnagraudu miltu makaroni
nl: volkoren deegwaren van harde tarwe

en: fresh pasta
de: frische Teigwaren
es: pasta fresca
fi: tuore pasta
fr: pâtes fraîches
hr: svježa tjestenina
it: pasta fresca
nl: verse pasta
pt: Massa fresca

en: cooked fresh pasta
de: gekochte frische Pasta
fi: kypsennetty tuore pasta
fr: pâtes fraîches cuites
hr: kuhana svježa tjestenina
it: pasta fresca cotta

en: tagliatelle
xx: tagliatelle
ar: تالياتيلي
bg: талиатели
ca: tallarina
de: Tagliatelle
el: ταλιατέλες
es: tallarines
fa: تالیاتله
ja: タリアテッレ
ko: 탈리아텔레
ru: тальятелле
th: ตัลยาเตลเล
uk: тальятеле

en: cooked tagliatelle
de: Tagliatelle gekocht, Bandnudeln gekocht
es: tagliatelle cocidas
fi: kypsennetty tagliatelle
fr: tagliatelles cuites
hr: kuhane tagliatelle
it: tagliatelle cotte
nl: gekookte tagliatelle
pt: tagliatelle cozido

en: risoni
fi: risoni, risonipasta
it: risoni, risoni orzo
pl: makaron orzo

en: spaghetti
af: spaghetti
ar: سباغيتي
be: спагеці
bg: спагети
ca: espagueti, espaguetis
cs: špagety
da: spaghetti
de: spaghetti
el: σπαγγέτι
eo: spagetoj
es: espagueti
eu: espageti
fa: اسپاگتی
fi: spagetti
fr: spaghetti
gl: espaguetes
he: ספגטי
hi: स्पगैटी
hr: špageti
hu: spagetti
hy: սպագետտի
ia: spaghetti
id: spageti
is: spaghettí
it: spaghetti
ja: スパゲッティ
jv: spagèti
kk: спагетти
ko: 스파게티
ky: спагетти
la: pasta vermiculata
lb: spaghetti
lt: spagečiai
lv: spageti
mk: шпагети
ms: spaghetti
my: စပါဂတီခေါက်ဆွဲ
nb: spagetti
nl: spaghetti
nn: spagetti
nv: kʼíneeshbízhiinééz
pl: spaghetti, makaron spaghetti
pt: espaguete
ro: spaghete
ru: спагетти
se: spaghetti
sk: špageta
sl: špageti
sr: шпагети
su: spaghetti
sv: spagetti
sw: spaghetti
ta: ஸ்பாகெட்டி
th: สปาเกตตี
tl: ispageti
tr: spagetti
uk: спагеті
vi: spaghetti
zh: 意大利粉

en: lasagne, lasagna, lasagna pasta, lasagne sheets
af: lasagne
ar: لازانيا
az: lazanya
be: лазанья
bg: лазаня
br: lasagne al forno
ca: lasanya
cs: lasagne
cy: lasagna
da: lasagne, lasagneplader
de: lasagne, lasagneblätter
eo: lasanjoj
es: lasaña
et: lasanje
eu: lasagna
fa: لازانیا
fi: lasagne, lasagnelevyt
fr: lasagnes, feuilles de lasagnes, pates a lasagnes cuites, pate a lasagne, pâtes à lasagnes, pâte à lasagne sèche, Pâte de lasagne, pâte à lasagne cuite
gl: lasaña
he: לזניה
hi: लज़ान्या
hr: lazanje
hy: լազանյա
id: lasagna
is: lasanja
it: lasagne al forno
ja: ラザニア
jv: lasagna
kn: ಲಜ಼ಾನ್ಯಾ
ko: 라자냐
la: laganum
li: lezanja
lt: lazanija
mk: лазањи
ms: lasagna
nb: lasagne
nl: lasagne
pl: lasagne
pt: lasanha
ru: лазанья
se: lasagne
sk: lazane
sr: лазање
sv: lasagne, lasagneplattor
tl: lasagne
tr: lazanya
uk: лазанья
vi: lasagna
zh: 千層麵

en: penne, penne pasta
af: penne
ar: بيني
ca: macarró
cs: penne
de: penne
el: πέννες
es: penne
fa: پنه
fi: penne
fr: penne
he: פנה
hr: penne
id: penne
it: penne
ja: ペンネ
jv: pénné
ko: 펜네
ms: penne
nb: penne
nl: penne
pl: penne
pt: penne
ru: пенне
sk: penne
sv: penne, pennepasta
th: เปนเน
uk: пенне
zh: 直通粉

en: linguine
xx: linguine
ar: لنغويني
de: Linguine
eo: langetoj
fa: لینگوئینی
he: לינגוויני
ja: リングイネ
ko: 링귀네
nb: linguini
ru: лингуине
sv: linguine, linguini, linguinipasta
th: ลิงกวีเน
uk: лінґвіне

en: noodle, noodles
af: noedel
ar: شعرية
az: əriştə
ba: туҡмас
be: локшына
bg: ю́фка
bn: নুডলস্‌
ca: fideus xinesos
cs: nudle
cy: nwdl
da: nudler
de: Nudel, Nudeln
el: νουντλ
eo: nudelo
es: fideo
et: nuudel, nuudlid
eu: fideo
fa: نودل
fi: nuudeli, nuudelit
fr: nouilles, nouille
gl: fideo
he: אטריות
hi: नूडल
hr: rezanci
hu: tészta
hy: լափշա
id: mi
io: nudlo
is: núðla
it: noodles
ja: 麺
jv: mi
ka: ატრია
kk: кеспе
kn: ನೂಡಲ್
ko: 국수
ky: кесме
la: collyra
lt: makaronai
lv: nūdeles
ml: നൂഡിൽസ്
ms: mi
my: ခေါက်ဆွဲ
nb: nudler
ne: चाउचाउ
nl: noedels, mie
nn: nudlar
or: ନୁଡୁଲ
pa: ਨੂਡਲ
pl: nudle, kluski, makaron typu noodle
pt: talharim
qu: phidiyu
ro: macaroane, tăiței
ru: лапша
sk: rezance
sr: кнедла
su: emih
sv: nudlar, nudel
sw: tambi
ta: நூடுல்ஸ்

en: rice noodles
da: risnudler
de: Reisnudeln
es: fideos de arroz
fi: riisinuudeli
fr: nouilles de riz
hr: rižini rezanci
it: tagliatelle di riso
nl: rijstnoedels
pl: makaron ryżowy
sv: risnudlar, risnudel

en: glass noodle, cellophane noodle
ar: نودلز سيلوفان
da: glasnudler, glasnuddel
de: Glasnudeln, Glasnudel
eo: celofannudelo
fi: lasinuudeli
fr: vermicelles cristal
ja: 春雨
ko: 당면
nb: glassnudler
sv: glasnudlar, glasnudel
zh: 粉丝, 粉絲

en: sweet potato noodle
da: sødkartoffel nudler
lt: saldžiųjų bulvių makaronai
nb: søtpotetnudler
sv: sötpotatisnudlar, sötpotatisnudel
zh: 紅薯粉

en: soba, soba noodle
fr: nouille soba
hr: soba
it: soba
pl: makaron soba

en: udon, udon noodle
de: Udon-Nudeln
fr: nouille udon
hr: udon
it: udon
pl: makaron udon

en: Alkaline noodles
es: Kansui
hr: alkalni rezanci
it: noodles alcalini
ja: かんすい

en: phyllo dough, filo dough, filo pastry, phyllo pastry
fr: pâte filo, pâte phyllo